
# Reunião 1: 23/04/2025

## Introdução

Este artefato resume a reunião do dia 23 de Abril de 2025 do grupo 06, nele está contido os principais objetivos e as questões que a equipe debateu e executou, bem como os resultados obtidos.

***

## Pautas da reunião:


- Brainstorm para elaboração do diagrama de classes

- Identificação e definição das principais entidades do sistema

***

## Integrantes presentes:

Alguns integrantes participaram, outros parcialmente e outros não estavam disponíveis para o encontro.

<label><input type="checkbox" checked disabled>[Diego Carlito](https://github.com/DiegoCarlito)</label><br>
<label><input type="checkbox" unchecked disabled>[Filipe Carvalho](https://github.com/Filipe-002)</label><br>
<label><input type="checkbox" checked disabled>[Genilson Silva](https://github.com/GenilsonJrs)</label><br>
<label><input type="checkbox" unchecked disabled>[Geovane Freitas](https://github.com/GeovaneSFT)</label><br>
<label><input type="checkbox" checked disabled>[Guilherme Coelho](https://github.com/Guilermanoo)</label><br>
<label><input type="checkbox" checked disabled>[Gustavo Alves](https://github.com/gustaallves)</label><br>
<label><input type="checkbox" checked disabled>[João Vitor](https://github.com/Joa0v)</label><br>
<label><input type="checkbox" checked disabled>[Marcos Castilhos](https://github.com/Marcosatc147)</label><br>
<label><input type="checkbox" checked disabled>[Nicollas Gabriel](https://github.com/Nicollaxs)</label><br>
<label><input type="checkbox" unchecked disabled>[Pedro Henrique](https://github.com/PedroHhenriq)</label><br>
<label><input type="checkbox" unchecked disabled>[Samuel Ribeiro](https://github.com/SamuelRicosta)</label><br>

***

## Informações da reunião

<font size="2" >
<p> Tabela 1: Informações da reunião. </p>
</font>

| Data | Início | Fim | Local |
|:-:|:-:|:-:|:-:|
| 23/04/2025  | 20:00 | 21:30  | Teams |

***

## Discussões Realizadas

Durante a reunião, os participantes realizaram um brainstorm com foco na modelagem
inicial do sistema, mais especificamente na elaboração do diagrama de classes. O objetivo
foi mapear as entidades principais do projeto, bem como discutir seus atributos e relações.

***

## Decisões Tomadas

### 1. Entidade Abstrata: Usuário

Foi decidido que haverá uma entidade abstrata chamada Usuário, que servirá como
base para diferentes perfis do sistema. Os atributos definidos até o momento foram:
- nome
- email
- senha
- profissão
- idade
- ranking
- foto de perfil
- biografia
- permissões
- cidade

### 2. Outras Entidades Definidas
- Café
    - Atributos: nome, tipo, região, métodos de preparo(multivalorado)
- Receita
- Postagem
- Tópico
- Evento
- Interações

<p style="font-size: 0.8rem"> Observação: As demais entidades (Receita, Postagem, Tópico, Evento e Interações) ainda
serão detalhadas nas próximas reuniões, com definição de atributos e relações entre si.</p>

***

## Encaminhamentos

- Cada integrante ficará responsável por detalhar uma ou mais entidades para a
próxima reunião.
- Será elaborada uma versão preliminar do diagrama de classes com base nas
decisões atuais.

**Encerramento**: A reunião foi encerrada às 21h30, com todas as decisões registradas e os
encaminhamentos devidamente atribuídos.

***

## Gravação da reunião

<div style= "max-width:450px">
<iframe src="https://unbbr.sharepoint.com/sites/ArquiteturaeDesenhodeSoftwareGrupo06539/_layouts/15/embed.aspx?UniqueId=25083de9-443c-4c09-9e81-26b50fee75a3&embed=%7B%22ust%22%3Atrue%2C%22hv%22%3A%22CopyEmbedCode%22%7D&referrer=StreamWebApp&referrerScenario=EmbedDialog.Create" width="560" height="315" frameborder="0" scrolling="no" allowfullscreen title="Reunião 1 - Entrega 2-20250423_202324-Gravação de Reunião.mp4"></iframe>
</div>

***

## Histórico de Versão

| Versão | Data | Descrição | Autor | Revisor|Detalhes da Revisão|
|:-:|:-:|:-:|:-:|:-:|:--:|
|`1.0`| 08/05/2025 | Criação do documento| [Filipe Carvalho][FilipeGH] | [Geovane Freitas][GeovaneGH] | Foi corrigida a data da reunião e horário de encerramento.|

[DiegoGH]: https://github.com/DiegoCarlito
[FilipeGH]: https://github.com/Filipe-002
[GenilsonGH]: https://github.com/GenilsonJrs
[GeovaneGH]: https://github.com/GeovaneSFT
[GuilhermeGH]: https://github.com/Guilermanoo
[GustavoGH]: https://github.com/gustaallves
[JoãoVitorGH]: https://github.com/Joa0v
[MarcosGH]: https://github.com/Marcosatc147
[NicollasGH]: https://github.com/Nicollaxs
[Pedro Henrique]: https://github.com/PedroHhenriq
[SamuelGH]: https://github.com/SamuelRicosta