
# Reuni√£o 4: 06/05/2025

## Introdu√ß√£o

Este artefato resume a reuni√£o do dia 06 de Maio de 2025 do grupo 06, nele est√° contido os principais objetivos e as quest√µes que a equipe debateu e executou, bem como os resultados obtidos.

***

## Pautas da reuni√£o:


- Apresenta√ß√£o dos avan√ßos dos grupos organizados por foco
- Revis√£o e ajustes finais dos diagramas
- Defini√ß√£o das √∫ltimas tarefas pendentes
- Planejamento para finaliza√ß√£o da entrega do projeto

*** 

## Integrantes presentes:

Alguns integrantes participaram e outros n√£o estavam dispon√≠veis para o encontro.

<label><input type="checkbox" checked disabled>[Diego Carlito](https://github.com/DiegoCarlito)</label><br>
<label><input type="checkbox" checked disabled>[Filipe Carvalho](https://github.com/Filipe-002)</label><br>
<label><input type="checkbox" checked disabled>[Genilson Silva](https://github.com/GenilsonJrs)</label><br>
<label><input type="checkbox" checked disabled>[Geovane Freitas](https://github.com/GeovaneSFT)</label><br>
<label><input type="checkbox" checked disabled>[Guilherme Coelho](https://github.com/Guilermanoo)</label><br>
<label><input type="checkbox" checked disabled>[Gustavo Alves](https://github.com/gustaallves)</label><br>
<label><input type="checkbox" unchecked disabled>[Jo√£o Vitor](https://github.com/Joa0v)</label><br>
<label><input type="checkbox" checked disabled>[Marcos Castilhos](https://github.com/Marcosatc147)</label><br>
<label><input type="checkbox" checked disabled>[Nicollas Gabriel](https://github.com/Nicollaxs)</label><br>
<label><input type="checkbox" checked disabled>[Pedro Henrique](https://github.com/PedroHhenriq)</label><br>
<label><input type="checkbox" checked disabled>[Samuel Ribeiro](https://github.com/SamuelRicosta)</label><br>

***

## Informa√ß√µes da reuni√£o

<font size="2" >
<p> Tabela 1: Informa√ß√µes da reuni√£o. </p>
</font>

| Data | In√≠cio | Fim | Local |
|:-:|:-:|:-:|:-:|
| 06/05/2025  | 20:00 | 20:40  | Teams |

***

## Discuss√µes Realizadas

A equipe se reuniu para fazer um ponto de controle geral e avaliar o progresso dos grupos
organizados por focos espec√≠ficos. A reuni√£o teve como objetivo apresentar os diagramas j√°
desenvolvidos, revisar o que ainda precisa ser entregue e alinhar as responsabilidades para
a finaliza√ß√£o do projeto.


*** 

### Apresenta√ß√µes por Foco

**Foco 1:**

**Respons√°veis:** Filipe Carvalho, Geovane Freitas, Marcos Castilhos
- Foi apresentado o Diagrama de Classes, j√° finalizado e aprovado.
- O Diagrama de Componentes tamb√©m foi conclu√≠do e est√° pronto.
- O Diagrama de Implanta√ß√£o ainda precisa ser elaborado.


**Foco 2:**

**Respons√°veis:** Nicollas Gabriel, Samuel Alves, Pedro Henrique

- O Diagrama de Casos de Uso foi apresentado, validado e encerrado.
- O Diagrama de Sequ√™ncia est√° feito, por√©m ainda requer revis√£o.
- O Diagrama de Comunica√ß√£o/Colabora√ß√£o est√° pronto, mas tamb√©m passar√° por
uma revis√£o.
- O Diagrama de Atividades est√° em andamento.
- O Diagrama de Estados ainda n√£o foi iniciado.

**Foco 3:**

**Respons√°veis:** Diego Carlito, Guilherme Coelho, Genilson Silva, Gustavo Alves, Jo√£o Vitor
Lopes

- O Diagrama de Pacotes foi entregue, faltando apenas revis√£o final.
- A Especifica√ß√£o de Casos de Uso ainda precisa ser iniciada.
- As entregas relativas √† t√©cnica MoSCoW e ao NFR Framework tamb√©m
permanecem pendentes.

***

## Resumo de Status

### Foco 1
- ‚úÖ Diagrama de Classes
- ‚úÖ Diagrama de Componentes
- ‚è≥ Diagrama de Implanta√ß√£o (pendente)

### Foco 2
- ‚úÖ Diagrama de Sequ√™ncia (falta revisar)
- üîÑ Diagrama de Atividades (em andamento)
- ‚úÖ Diagrama de Comunica√ß√£o/Colabora√ß√£o (falta revisar)
- ‚è≥ Diagrama de Estados (pendente)

### Foco 3
- ‚úÖ Diagrama de Pacotes (falta revisar)
- ‚úÖ Diagrama de Casos de Uso
- ‚è≥ Especifica√ß√£o de Casos de Uso (pendente)
- ‚è≥ MoSCoW (pendente)
- ‚è≥ NFR Framework (pendente)

***

## Encaminhamentos e A√ß√µes Definidas

- **Diego, Gustavo e Jo√£o Vitor** ir√£o concluir o **Diagrama de Implanta√ß√£o** e revisar os
Diagramas de Sequ√™ncia e Colabora√ß√£o.
- **Nicollas e Pedro Henrique** dar√£o continuidade ao **Diagrama de Atividades** e
iniciar√£o o **Diagrama de Estados.**
- **Filipe e Marcos** ajudar√£o na especifica√ß√£o de casos de uso.
- **Geovane e Gustavo** ficar√£o respons√°veis por compilar o **MoSCoW** e o **NFR
Framework.**
- Todos os diagramas revisados devem ser enviados at√© o dia 08/05 para valida√ß√£o
final do material.


***

**Encerramento**:  A reuni√£o foi encerrada √†s 20h40 com todos os pontos previstos conclu√≠dos
e os respons√°veis designados para os pr√≥ximos passos.

***

## Grava√ß√£o da reuni√£o

<div style= "max-width:450px">
<iframe src="https://unbbr.sharepoint.com/sites/ArquiteturaeDesenhodeSoftwareGrupo06539/_layouts/15/embed.aspx?UniqueId=83d458e8-04eb-4995-b0a7-ac92710820cc&embed=%7B%22ust%22%3Atrue%2C%22hv%22%3A%22CopyEmbedCode%22%7D&referrer=StreamWebApp&referrerScenario=EmbedDialog.Create" width="560" height="315" frameborder="0" scrolling="no" allowfullscreen title="Reuni√£o 4 Entrega 2 - Ponto de Controle-20250506_191302-Grava√ß√£o de Reuni√£o 1.mp4"></iframe>
</div>

***

## Hist√≥rico de Vers√£o

| Vers√£o | Data | Descri√ß√£o | Autor | Revisor|Detalhes da Revis√£o|
|:-:|:-:|:-:|:-:|:-:|:--:|
|`1.0`| 08/05/2025 | Cria√ß√£o do documento| [Geovane Freitas][GeovaneGH] | [Geovane Freitas][GeovaneGH] | Ajustados participantes presentes |

[DiegoGH]: https://github.com/DiegoCarlito
[FilipeGH]: https://github.com/Filipe-002
[GenilsonGH]: https://github.com/GenilsonJrs
[GeovaneGH]: https://github.com/GeovaneSFT
[GuilhermeGH]: https://github.com/Guilermanoo
[GustavoGH]: https://github.com/gustaallves
[Jo√£oVitorGH]: https://github.com/Joa0v
[MarcosGH]: https://github.com/Marcosatc147
[NicollasGH]: https://github.com/Nicollaxs
[Pedro Henrique]: https://github.com/PedroHhenriq
[SamuelGH]: https://github.com/SamuelRicosta